臺灣臺中地方法院刑事判決
111年度交訴字第216號
公  訴  人  臺灣臺中地方檢察署檢察官
被      告  黃立中



上列被告因肇事逃逸罪案件，經檢察官提起公訴（111年度偵字
第14774號），被告於準備程序中就被訴事實為有罪之陳述，檢
察官聲請改依協商程序而為判決，本院合議庭裁定由受命法官獨
任進行認罪協商程序，判決如下：
    主          文
黃立中犯駕駛動力交通工具發生交通事故，致人傷害而逃逸罪，
處有期徒刑陸月，如易科罰金，以新臺幣壹仟元折算壹日。
    犯罪事實及理由
一、本案犯罪事實及證據，除犯罪事實一、第6行至第7行之「而
    依當時情形並無不能注意之情事，竟疏未注意及此」應予刪
    除，並補充「被告黃立中於本院準備程序時之自白」外，餘
    均引用檢察官起訴書之記載（如附件）。
二、本案被告已認罪，且經檢察官與被告於審判外達成協商之合
    意，其合意內容為：「被告黃立中犯駕駛動力交通工具發生
    交通事故，致人傷害而逃逸罪，願受有期徒刑6月，如易科
    罰金，以新臺幣1仟元折算1日之宣告。」。經查，上開協商
    合意並無刑事訴訟法第455條之4第1項所列情形之一，檢察
    官聲請改依協商程序而為判決，本院爰不經言詞辯論，於協
    商合意範圍內為協商判決。
三、又檢察官起訴之犯罪事實及證據並所犯法條均未主張被告構
    成累犯，亦未提出足以證明被告構成累犯事實之前案徒刑執
    行完畢資料，且被告前經本院判決判處有期徒刑5月確定，
    並於民國110年8月13日易科罰金執行完畢之案件，係酒後駕
    車之公共危險案件，與本件駕駛動力交通工具發生交通事故
    ，致人傷害而逃逸之案件，兩者在犯罪類型及犯罪情節上，
    仍有不同，尚難認被告有何主觀上特別惡性或刑罰反應力薄
    弱之情形，依最高法院刑事大法庭110年度台上大字第5660
    號裁定及司法院釋字第775號解釋意旨，未能遽論以被告就
    本案構成累犯並依累犯規定加重其刑，附此敘明。
四、應適用之法條：刑事訴訟法第455條之2第1項第1款、第455
    條之4第2項、第455條之8、第454條第2項、第185條之4第1
    項前段、第41條第1項前段。
五、協商判決除有刑事訴訟法第455條之4第1項第1款於本訊問程
    序終結前，被告撤銷協商合意或檢察官撤回協商聲請者；第
    2款被告協商之意思非出於自由意志者；第4款被告所犯之罪
    非第455條之2第1項所定得以聲請協商判決者；第6款被告有
    其他較重之裁判上一罪之犯罪事實者；第7款法院認應諭知
    免刑或免訴、不受理者情形之一，及違反同條第2項「法院
    應於協商合意範圍內為判決；法院為協商判決所科之刑，以
    宣告緩刑、2年以下有期徒刑、拘役或罰金為限」之規定者
    外，檢察官與被告均不得上訴。
六、如不服本案判決，且有上揭得上訴之情形，應於收受判決後
    20日內向本院提出上訴書狀（應敘述具體理由並附繕本）。
    上訴書狀如未敘述理由，應於上訴期間屆滿後20日內補提理
    由書於本院。
本案經檢察官何宗霖提起公訴，檢察官劉世豪到庭執行職務。
中    華    民    國    111    年    7    月    18    日
                 刑事第十一庭  法  官  曹錫泓
以上正本證明與原本無異。　　　　　　　　　　 
告訴人或被害人如不服判決，應備理由具狀向檢察官請求上訴，
上訴期間之計算，以檢察官收受判決正本之日起算。
                               書記官  張雅如
中　　華　　民　　國　　111 　年　　7 　　月　　18　　日
附錄論罪科刑法條：
刑法第185條之4第1項
駕駛動力交通工具發生交通事故，致人傷害而逃逸者，處6月以
上5年以下有期徒刑；致人於死或重傷而逃逸者，處1年以上7年
以下有期徒刑。
附件：
臺灣臺中地方檢察署檢察官起訴書　　　
                                    111年度偵字第14774號
　　被　　　告　黃立中　男　64歲（民國00年0月0日生）
　　　　　　　　　　　　住○○市○○區○○街00巷00號
　　　　　　　　　　　　國民身分證統一編號：Z000000000號
上列被告因駕駛動力交通工具發生交通事故致人傷害逃逸案件，
已經偵查終結，認應提起公訴，茲將犯罪事實及證據並所犯法條
分敘如下：
　　　　犯罪事實
一、黃立中明知其無駕駛執照（已遭註銷），仍於民國111年2月
    14日下午，駕駛車牌號碼0000-00號自用小貨車，沿臺中市
    沙鹿區中山路由東往西方向行駛，於同日17時17分許，行經
    中山路與四平街交岔路口時，本應注意汽車行駛時，無號誌
    交岔路口應減速慢行，作隨時停車之準備，且無不能注意之
    情事，竟疏於注意及此，貿然直行，而依當時情形並無不能
    注意之情事，竟疏未注意及此，適紀肇晏騎乘車牌號碼000-
    000號普通重型機車，沿臺中市沙鹿區四平街由南往北方向
    行駛至上揭交岔路口，亦疏未注意汽車行駛時，無號誌交岔
    路口應減速慢行，作隨時停車之準備，且轉彎車應禮讓直行
    車先行，貿然左轉其機車之前車頭車撞及黃立中上揭自用小
    貨車之左側車身，致紀肇晏當場人、車倒地，受有右側手肘
    挫傷之傷害。（涉犯過失傷害部分，另為不起訴處分）詎黃
    立中駕駛動力交通工具發生交通事故後明知有人受傷，仍未
    予以救護或停留現場等候警方處理，竟基於駕駛動力交通工具
    發生交通事故致人傷害而逃逸之犯意，仍逕行駕駛上開自小
    貨車沿中山路方向直行至下個路口，經機車騎士及路人告知
    與紀肇晏發生擦撞，僅下車查看自身車輛及向後查看，隨即
    駕駛車輛逃逸。嗣經員警獲報趕抵現場，並調閱現場監視器
    ，循線查知上情。
二、案經紀肇晏訴由臺中市政府警察局清水分局報告偵辦。
　　　　證據並所犯法條
一、證據清單及待證事實：
編號 證據名稱 待證事實 1 被告黃立中於警詢、偵查中之部分自白與供述 證明其當時駕駛上揭車輛行經上揭路口與告訴人發生碰撞，但因對方來撞其駕駛座車門，對方雙腳站立沒有倒下之事實。惟辯稱：有個騎士及路人說對方已經離去，也有人報警，其方離去云云，惟依現場監視器照片所示，當時告訴人及其機車均尚倒在地上，顯見被告所述不實。 2 證人即告訴人紀肇晏於警詢、偵查中之指訴 證明告訴人於上揭時、地，騎乘上揭機車要左轉往中山路之時與被告之自用小貨車發生碰撞，致其倒地受傷，被告並駕車逃逸之事實。 3 臺中市政府警察局清水分局道路交通事故現場圖、道路交通事故調查報告表㈠㈡、臺中市政府警察局道路交通事故談話紀錄表、交通事故補充資料表 證明被告於上揭時、地與告訴人發生交通事故，且告訴人因而受有傷勢，而被告仍駕車逃逸之事實。 4 道路交通事故初步分析研判表 證明被告行經無號誌交岔路口，未注意車前狀態。告訴人未依規定讓車之事實。 5 現場監視器錄影光碟暨畫面擷圖、本署檢察官勘驗筆錄 證明被告自用小貨車於上揭時、地與告訴人機車發生碰撞後，告訴人人車倒地，被告往前行駛後，有一機車騎士告知被告，被告方停車下車，另有1名路人告知被告，被告往回頭查看，隨即上車駕車離去，顯見被告得知其與告訴人發生碰撞並致告訴人倒地，告訴人及機車尚在肇事現場，仍駕駛離去之事實。 6 現場暨車輛照片 證明上揭犯罪事實。 7 光田醫療社團法人光田綜合醫院診斷證明書 證明告訴人因上揭車輛而受有上揭傷害之事實。 
二、核被告所為，係犯刑法第185條之4第1項前段駕駛動力交通
    工具發生交通事故致人傷害而逃逸罪嫌。
三、依刑事訴訟法第251條第1項提起公訴。
　　此　致
臺灣臺中地方法院
中　　華　　民　　國　 111　　年　　4 　　月　　25　　日
　　　　　　　　　　　　　檢　察　官　何宗霖
本件正本證明與原本無異
中　　華　　民　　國　 111　　年　　5 　　月　　23　　日
                          書  記  官  陳怡安
所犯法條：刑法第185條之4第1項前段　　
附錄本案所犯法條全文
中華民國刑法第185條之4
駕駛動力交通工具發生交通事故，致人傷害而逃逸者，處 6 月
以上 5 年以下有期徒刑；致人於死或重傷而逃逸者，處 1 年以
上 7 年以下有期徒刑。
犯前項之罪，駕駛人於發生交通事故致人死傷係無過失者，減輕
或免除其刑。